Inventaris van het archief van de Nationale Federatie voor de Geestelijke Volksgezondheid (NFGV), 1934-1972
Nationaal Archief, Den Haag
- MIDDELEN, 2.
  - Huisvesting en Inventaris, 2.2
    - Ingekomen en minuten van uitgaande stukken betreffende de huisvesting van de NFGV. Doorslagen., 1949-1957; 111; 1 omslag
    - Koopaktes van het pand J.J. Viottastraat 42 te Amsterdam. Met bijlagen., 1957-1972; 112; 4 stukken
    - Ingekomen en minuten van uitgaande stukken betreffende de gebouwinventaris., 1957-1971; 113; 1 omslag
    - Ingekomen en minuten van uitgaande stukken betreffende onderhoud van het gebouw., 1957-1969; 114; 1 omslag
    - Ingekomen en minuten van uitgaande stukken betreffende woningonttrekking van de dienstwoning in het perceel J.J. Viottastraat 42., 1968-1977; 115; 1 omslag
  - Personeel, 2.3
    - Stukken betreffende personalia van bestuursleden en andere personen van belang voor het NFGV., 1960-1970; 116; 1 omslag
    - Ingekomen en minuten van uitgaande stukken betreffende personeelszaken., 1963-1972; 117; 1 pak
  - Ledenadministratie, 2.4
    - Ingekomen en minuten van uitgaande stukken betreffende aan- en afmeldingen van organisaties voor het NFGV-lidmaatschap. Alfabetisch geordend, a - n., 1946-1972; 119; 1 omslag
      Vervolg zie hieronder.
    - Ingekomen en minuten van uitgaande stukken betreffende aan- en afmeldingen van organisaties voor het NFGV-lidmaatschap. Alfabetisch geordend, n - z., 1946-1972; 118; 1 omslag
    - Stukken betreffende het NFGV-lidmaatschap van instellingen en organisaties., 1946-1971; 120; 1 omslag
  - Externe contacten, 2.5
    - Correspondentie met H. Dalebout., 1949-1970; 121; 1 omslag
    - Ingekomen en minuten van uitgaande stukken betreffende de salariëring van gesticht-artsen., 1950-1956; 122; 1 omslag
    - Correspondentie met de ziekenfondsraad., 1951-1969; 123; 1 omslag
    - Ingekomen en minuten van uitgaande stukken betreffende de samenstelling van de Provinciale Raad van de Volksgezondheid., 1959-1960; 124; 1 omslag
    - Ingekomen en minuten van uitgaande stukken betreffende "Het Dorp", inrichting voor geestelijk- en lichamelijk gehandicapten., 1963; 125; 1 omslag
    - Ingekomen en minuten van uitgaande stukken betreffende diverse onderwerpen. Met inhoudsopgave., 1964-1968; 126; 1 omslag
    - Stukken betreffende actiegroepen., 1970; 127; 1 omslag
    - Stukken betreffende het overleg met de sectie psychiatrische instituten van de Nationale Ziekenhuisraad., 1965-1971; 128-129; 2 omslagen
      - 1965-1968, 128
      - 1969-1971, 129
    - Correspondentie met de landelijke kruisverenigingen betreffende overleg., 1965-1972; 130; 1 omslag
    - Ingekomen en minuten van uitgaande stukken betreffende het interdisciplinair genootschap voor biologische psychiatrie., 1966-1969; 131; 4 stukken
    - Correspondentie met A. Cardijn van de Nationale Koningin Fabiola Stichting voor de Geestelijke Gezondheid in België., 1968-1971; 132; 1 omslag
  - Voorlichting, 2.6
    - Ingekomen stukken en minuten van uitgaande stukken betreffende het organiseren van tentoonstellingen., 1948-1955; 134; 1 omslag
    - Stukken betreffende de commissie voorlichting van de NFGV., 1955-1962; 135; 1 omslag
      Het betreft hier een commissie die moest komen tot beleidsvorming ten aanzien van voorlichting over de geestelijke gezondheidszorg. Deze cie. bestond uit afvaardigingen van de lidinstellingen.
    - Stukken betreffende de commissie voorlichting van de NFGV, alsmede stukken van de kern-commissie voorlichting., 1957-1963; 136; 1 omslag
      Kern-commissie (1961) was een commissie die naast een afvaardiging uit de cie. voorlichting bestond uit vertegenwoordigers uit de disciplines sociologie, (reclame)psychologie, voorlichtingsresearch-deskundige.
    - Stukken betreffende het geven van voorlichting over geestelijke volksgezondheidszaken., 1967-1972; 137; 1 omslag
    - Stukken betreffende de werkgemeenschap gezondheidsvoorlichting en opvoeding., 1971-1972; 138; 1 omslag
    - Ingekomen stukken en minuten van uitgaande stukken betreffende het geven van adressen en inlichtingen over instellingen en organisaties., 1960-1968; 139-140; 2 omslagen
      - 1960-1963, 139
      - 1964-1968, 140
    - Ingekomen en minuten van uitgaande stukken betreffende het geven van inlichtingen., 1967-1972; 141-142; 2 omslagen
      - 1967-1969, 141
      - 1970-1972, 142
    - Stukken betreffende het samenstellen van een informatiebrochure geestelijke volksgezondheid bestemd voor buitenlanders., 1960-1964; 143; 1 omslag
    - Stukken betreffende het samenstelling van een voorlichtingsbrochure over de NFGV., 1962-1971; 144; 1 omslag
    - Ingekomen en minuten van uitgaande stukken betreffende het samenstellen van een voorlichtingsbrochure over de ambulante geestelijke gezondheidszorg., 1969-1972; 145; 1 omslag
    - Ingekomen en minuten van uitgaande stukken betreffende het samenstellen van een voorlichtingsbrochure "Hoe vertel ik het mijn toehoorders", alsmede de concept-tekst van deze brochure., 1964-1969; 146; 1 omslag
    - Ingekomen en minuten van uitgaande stukken betreffende een publicatie in het tijdschrift "Libelle" over het gebruik van de anticonceptie pil., 1968; 147; 1 omslag
    - Ingekomen en minuten van uitgaande stukken betreffende het opstellen van pamfletten., 1969; 148; 4 stukken
    - Ingekomen en minuten van uitgaande stukken betreffende publicaties over drugs in Nederland onder redactie van de NFGV., 1969-1971; 149; 1 omslag
    - Ingekomen en minuten van uitgaande stukken betreffende de documentaire 'Warrendale', over sociaal onaangepaste kinderen in Canada., 1968-1969; 150; 1 omslag
    - Stukken betreffende het TV programma 'Wie Niet?' van de VARA., 1971-1972; 151; 1 omslag
  - Uitgeven "Maandblad voor de Geestelijke Volksgezondheid" (MGV), 2.7
    - Notulen van de redactievergaderingen van het MGV. Met agenda's en bijlagen., 1946-1972; 152-156; 5 omslagen
      - 1946-1952, 152
      - 1953-1957, 153
      - 1958-1961, 154
      - 1962-1965, 155
      - 1969-1972, 156
    - Stukken betreffende het samenstellen van een themanummer over geboorteregeling., 1958-1963; 157; 1 omslag
    - Ingekomen en minuten van uitgaande stukken betreffende conceptartikelen., 1958-1967; 158-159; 2 omslagen
      - 1958-1963, 158
      - 1963-1967, 159
    - Ingekomen en minuten van uitgaande stukken betreffende niet geplaatste kopij., 1970-1972; 160; 1 omslag
    - Ingekomen en minuten van uitgaande stukken betreffende boekbesprekingen in het maandblad., 1962-1972; 161; 1 omslag
    - Ingekomen en minuten van uitgaande stukken betreffende de samenstelling van de redactie., 1962-1971; 162; 1 omslag
    - Uitgaande stukken betreffende een speciaal nummer over bejaardenzorg., 1964-1965; 163; 1 omslag
    - Ingekomen en minuten van uitgaande stukken betreffende diversen zaken., 1968-1972; 164; 1omslag
    - Stukken betreffende het redactiebeleid., 1969; 165; 1 omslag
    - Ingekomen en minuten van uitgaande stukken betreffende een enquête over het maandblad., 1969-1970; 166; 1 omslag
    - Ingekomen en minuten van uitgaande stukken betreffende de rubriek Kroniek., 1969-1972; 167; 1 omslag
    - Ingekomen stukken betreffende de rubriek "Konferentialiä., 1970-1972; 168; 1 omslag
  - Bibliotheek, 2.8
    - Ingekomen en minuten van uitgaande stukken betreffende bibliotheekaanwinsten., 1956-1972; 169; 1 omslag
    - Ingekomen en minuten van uitgaande stukken betreffende een abonnement op de Classified Abstract Archive of Alcohol Literature., 1960-1972; 170; 1 omslag
    - Ingekomen en minuten van uitgaande stukken betreffende bibliotheekuitleningen., 1962-1972; 171; 1 omslag
    - Ingekomen en minuten van uitgaande stukken betreffende het aanschaffen van boeken en tijdschriften voor de bibliotheek., 1964-1972; 172; 1 omslag
    - Ingekomen en minuten van uitgaande stukken betreffende inlichtingen en informatie uit de bibliotheek., 1968-1972; 173; 1 omslag
    - Stukken betreffende het opstellen van een repertorium en documentatiepool voor de GGZ., 1969-1972; 174; 1 omslag
    - Ingekomen en minuten van uitgaande stukken betreffende de bibliotheek., 1970-1972; 175; 1 omslag
  - Film, 2.9
    - Ingekomen en minuten van uitgaande stukken betreffende filmuitleningen., 1964-1972; 176; 1 omslag
    - Ingekomen en minuten van uitgaande stukken betreffende filmaankopen., 1955-1969; 177; 1 omslag
    - Ingekomen en minuten van uitgaande stukken betreffende filmvoorlichting- en demonstratiedagen., 1956-1963; 178; 1 omslag
    - Ingekomen en minuten van uitgaande stukken betreffende de filmkeuze commissie., 1956-1958; 179; 1 omslag
    - Ingekomen en minuten van uitgaande stukken betreffende de voorbereidingen voor een film over het zwakzinnige kind., 1957-1958; 180; 1 omslag
    - Minuten van uitgaande stukken betreffende rapportage filmuitleningen., 1958-1972; 181; 1 omslag
    - Stukken betreffende de Eugenia C. Lekkerkerker Stichting., 1968-1977; 183; 1 omslag
    - Ingekomen stukken houdende verzoeken om toezending van de filmcatalogus van de NFGV, alsmede de filmcatalogus '69/'70., 1968-1970; 184; 1 omslag
    - Ingekomen en minuten van uitgaande stukken betreffende de filmstrip 'De Kleuter'., 1960-1970; 185; 1 omslag
    - Ingekomen en minuten van uitgaande stukken betreffende diverse filmzaken. 1968 - 1972, 186; 1 omslag
    - Ingekomen en minuten van uitgaande stukken betreffende filmzaken: uitleen, aankoop en diversen., 1961-1969; 187; 1 omslag
    - Ingekomen en minuten van uitgaande stukken betreffende het geven van inlichtingen over films., 1961-1972; 188; 1 omslag
    - Correspondentie met de Inspectie Militair Geneeskundige Dienst over het maken van een film over seksuele voorlichting., 1963-1964; 189; 1 omslag
    - Stukken betreffende de filmcommissie seksuele voorlichting., 1964-1968; 190; 1 omslag
    - Ingekomen en minuten van uitgaande stukken betreffende de documentaire "Begrijpt u nu waarom ik huil", over een therapie met LSD van prof. Bastiaans. 1969 - 1972, 191; 1 omslag
    - Correspondentie met de NVSH over de voorlichtingsfilm "Sex is overal?"., 1966-1967; 192; 1 omslag
    - Ingekomen en minuten van uitgaande stukken betreffende uitnodiging voor de premiere van de film "Sex is overal?"., 1966-1967; 193; 1 omslag
    - Stukken betreffende een enquête over de film "Sex is overal?"., 1966; 194; 1 omslag
    - Ingekomen en minuten van uitgaande stukken betreffende de voorlichtingsfilm "Sex is overal?"., 1967-1971; 195; 1 omslag
    - Ingekomen en minuten van uitgaande stukken betreffende de financiering van de voorlichtingsfilm "Sex is overal?"., 1964-1967; 196; 1 omslag
    - Correspondentie met Kees Brusse producties NV over het maken van de voorlichtingsfilm "Sex is overal?"., 1964-1968; 197; 1 omslag
    - Correspondentie van het bestuur met C.J.B.J. Trimbos over de voortzetting van de film "Sex is overal?"., 1964-1966; 198; 1 omslag
- TAAKUITVOERING, 3.
  - Contactcommissies en werkgroepen, 3.1
    - MOB's, 3.1.1
      - Stukken van de contactdoosmissie voor MOB's betreffende de verdeling van kinderpostzegelgelden., 1948-1956; 199; 1 omslag
      - Ingekomen en minuten van uitgaande stukken betreffende de verdeling van kinderpostzegelgelden., 1949-1964; 200; 1 omslag
      - Ingekomen en minuten van uitgaande stukken betreffende algemene financiële zaken van de MOB's., 1948-1970; 201; 1 omslag
      - Notulen van de vergaderingen van de contactdoosmissie voor MOB's. Met agenda's en bijlagen., 1950-1969; 202-207; 6 omslagen
        - 1950-1952, 202
        - 1953-1956, 203
        - 1957 - 1958 tot april 1958., 204
        - 1958 - 1960 vanaf mei 1958., 205
        - 1961 - 1964 tot juni 1964, 206
        - 1964 - 1969 vanaf sept 1964, 207
      - Nota's, rapporten en memorandaa's betreffende MOB's en PSW van de contactcommissie voor MOB's., 1951-1955; 208; 1 omslag
      - Rapport van een tijd- en kostenonderzoek bij MOB's uit 1951. Met een aanvullende bijlage., 1951-1952; 209; 1 omslag
      - Ingekomen en minuten van uitgaande stukken van de contactdoosmissie voor MOB's betreffende tariefgegevens MOB's van honoraria voor onderzoek en behandeling., 1951-1965; 210; 1 omslag
      - Ingekomen en minuten van uitgaande stukken van de contactdoosmissie voor MOB's betreffende vergoeding door het ziekenfonds voor onderzoek en behandeling., 1951-1972; 211; 1 omslag
      - Ingekomen en minuten van uitgaande stukken van de contactdoosmissie voor MOB's betreffende subsidieaanvragen bij het Preventiefonds. Doorslagen., 1952-1966; 212-213; 2 omslagen
        - 1952-1955, 212
        - 1955-1966, 213
      - Ingekomen en minuten van uitgaande stukken van de contactdoosmissie voor MOB's betreffende subsidieaanvragen bij het Preventiefonds. Doorslagen. 1956 - 1961, 214; 1 omslag
      - Ingekomen en minuten van uitgaande stukken betreffende de samenstelling van contactdoosmissie voor MOB's., 1953-1966; 215; 1 omslag
      - Ingekomen en minuten van uitgaande stukken van de contactdoosmissie voor MOB's., 1953-1966; 216; 1 omslag
      - Ingekomen en minuten van uitgaande stukken van de contactdoosmissie voor MOB's betreffende ministeriële vergoedingsregeling voor onderzoek en behandeling., 1953-1968; 217; 1 omslag
      - Dossier inzake salarisregelingen voor medewerkers van MOB's. 1953 - 1959, 218; 1 omslag
      - Ingekomen en minuten van uitgaande stukken van de contactdoosmissie voor MOB's betreffende rijkssubsidieregelingen. Doorslagen. Met hiaten., 1953-1955; 219-221; 3 omslagen
        - 1953-1955, 219
        - 1958, 220
        - 1959, 221
      - Ingekomen en minuten van uitgaande stukken van de contactdoosmissie voor MOB's betreffende subsidieaanvragen bij het Preventiefonds. Doorslagen., 1961-1970; 222; 1 omslag
      - Ingekomen en minuten van uitgaande stukken van de contactdoosmissie voor MOB's betreffende besprekingen met het Ministerie van Sociale Zaken. Doorslagen., 1953-1954; 223; 1 omslag
        met conceptnota's van A. Bartels inzake rijkssubsidieregeling van MOB's.
      - Ingekomen en minuten van uitgaande stukken betreffende provinciale en gemeentesubsidies voor MOB's., 1954-1965; 224; 1 omslag
      - Stukken van de contactdoosmissie MOB's betreffende salarisschalen personeel MOB's., 1954-1970; 225; 1 omslag
      - Correspondentie met het Centraal Bureau voor de Statistiek (CBS) betreffende de invoering van uniforme statistische verslaglegging voor MOB's., 1951-1962; 226-227; 2 omslagen
        - 1951-1955, 226
        - 1955-1962, 227
      - Ingekomen en minuten van uitgaande stukken van de contactdoosmissie voor MOB's betreffende rijkssubsidieregelingen. Doorslagen., 1956; 228; 1 omslag
      - Correspondentie van de contactdoosmissie voor MOB's betreffende de financiële administratie., 1956-1958; 229; 1 omslag
      - Dossier inzake rechtspositieregeling voor medewerkers van MOB's., 1956-1968; 230; 1 omslag
      - Ingekomen en minuten van uitgaande stukken van de contactdoosmissie betreffende gemeentesubsidies., 1956-1964; 231; 1 omslag
      - Ingekomen en minuten van uitgaande stukken van de contactdoosmissie voor MOB's betreffende rijkssubsidieregelingen. Doorslagen., 1957; 232; 1 omslag
      - Stukken van de contactdoosmissie voor MOB's betreffende de verdeling van kinderpostzegelgelden., 1957-1960; 233; 1 omslag
      - Correspondentie van de contactdoosmissie voor MOB's met het Ministerie van Sociale Zaken betreffende de rijksregeling tot vaststelling van subsidievoorwaarden voor MOB's. Doorslagen., 1958-1970; 234; 1 omslag
      - Ingekomen en minuten van uitgaande stukken van de contactdoosmissie voor MOB's betreffende vergoeding door het ziekenfonds voor onderzoek en behandeling., 1958-1965; 235; 1 omslag
      - Ingekomen en minuten van uitgaande stukken van de contactdoosmissie voor MOB's betreffende algemene zaken. Doorslagen., 1959-1970; 236; 1 omslag
      - Dossier inzake het opstellen van een rechtspositieregeling voor medewerkers van MOB's., 1959-1963; 237; 1 omslag
      - Ingekomen en minuten van uitgaande stukken betreffende overleg tussen de contactdoosmissie voor MOB's en de bureaus voor beroepskeuze., 1959-1960; 238; 1 omslag
      - Correspondentie van de contactdoosmissie voor MOB's betreffende leiders van spelgroepen., 1960; 239; 1 omslag
      - Stukken van de contactdoosmissie voor MOB's betreffende pedagogiek opleidingen., 1961-1969; 240; 1 omslag
      - Ingekomen en minuten van uitgaande stukken betreffende salarisschalen van psychologisch-assistenten bij MOB's., 1961-1969; 241; 1 omslag
      - Ingekomen en minuten van uitgaande stukken betreffende rijkssubsidieregeling voor MOB's., 1962-1964; 242; 1 omslag
      - Ingekomen en minuten van uitgaande stukken betreffende reorganisatie plannen van het Rotterdams MOB., 1962-1963; 243; 1 omslag
      - Ingekomen en minuten van uitgaande stukken betreffende wetswijziging openbaarheid rapportage inzake voogdij, ouderlijke macht en adoptie., 1963-1970; 244; 1 omslag
      - Stukken betreffende de werkgroep "Nieuwe medewerkers MOB's" van de contactdoosmissie voor MOB's., 1963-1965; 245; 1 omslag
      - Correspondentie met het Centraal Bureau voor de Statistiek. over de MOB's., 1964-1970; 246; 1 omslag
      - Ingekomen en minuten van uitgaande stukken betreffende de verdeling van kinderpostzegelgelden., 1965-1969; 247; 1 omslag
      - Correspondentie met de contactcommissie MOB's betreffende het houden van een enquête., 1967; 248; 1 omslag
    - Levens- en gezinsmoeilijkhedenbureau's (LMB's), 3.1.2
      - Stukken van de contactdoosmissie LMB's betreffende echtscheiding., 1947-1972; 249; 1 omslag
      - Stukken betreffende de contactcommissie voor LMB's., 1949-1958; 250; 1 omslag
      - Ingekomen en minuten van uitgaande stukken betreffende Rijkssubsidiëring van LMB's., 1954-1970; 251-252; 2 omslagen
        - 1954-1965, 251
        - 1966-1970, 252
      - Stukken van de contactcommissie betreffende statistische gegevens over LMB's., 1957-1958; 253; 1 omslag
      - Stukken betreffende de contactcommissie voor LMB's., 1957-1958; 254; 1 omslag
      - Ingekomen en minuten van uitgaande stukken betreffende subsidiëring van LMB's door gemeentebesturen., 1957-1963; 255; 1 omslag
      - Stukken betreffende de commissie huwelijksbemiddelingsbureau's., 1958-1963; 256; 1 omslag
      - Ingekomen en minuten van uitgaande stukken betreffende subsidiëring van LMB's door provinciebesturen., 1959-1963; 257; 1 omslag
      - Ingekomen en minuten van uitgaande stukken betreffende subsidiëring van LMB's door het Praeventiefonds., 1960-1970; 258; 1 omslag
      - Ingekomen en minuten van uitgaande stukken betreffende salariëring personeel LMB's., 1962-1970; 259; 1 omslag
      - Stukken van de contactcommissie voor LMB's betreffende richtlijnen voor stagebureaus., 1964; 260; 1 omslag
      - Dossiers inzake subsidie Ministerie van CRM aan LMB's., 1965-1970; 261-263; 3 pakken
        - letter A, 261
        - letters B t/m H, 262
        - letters I t/m Z, 263
      - Stukken betreffende de werkgroep beleidsvragen LMB's., 1965-1968; 264; 1 omslag
      - Stukken betreffende de werkgroep psychohygiënische aspecten van gezinsvorming., 1964-1965; 265; 1 omslag
      - Ingekomen en minuten van uitgaande stukken betreffende LMB's., 1968-1970; 266; 1 omslag
      - Stukken betreffende het landelijk centrum voor huwelijkscontacten., 1969-1970; 267; 1 omslag
      - Ingekomen stukken betreffende de cie. inzake huishoudelijke voorlichting en gezinsleiding van het ministerie van Sociale Zaken., 1945-1948; 268; 1 omslag
      - Stukken betreffende richtlijnen en normen voor bureaus voor levens- en gezinsmoeilijkheden opgesteld door de contactcommissie voor BLM's., 1949-1954; 269; 1 omslag
      - Notulen van de vergaderingen van de commissie voor contact en advies voor de bureaus voor levens- en gezinsmoeilijkheden; vanaf 1957 contactcommissie voor bureaus voor levens- en gezinsmoeilijkheden. met agenda's en bijlagen., 1949-1960; 270-272; 3 omslagen
        - 1949-1954, 270
        - 1955-1957, 271
        - 1958-1960, 272
      - Notulen van de studiebijeenkomsten van de werkgroep van de commissie voor contact en advies voor de bureaus voor levens- en gezinsmoeilijkheden. Met bijlagen., 1951-1955; 273; 1 omslag
      - Stukken van de contactcommissie voor bureaus voor levens- en gezinsmoeilijkheden betreffende subsidieregelingen en richtlijnen voor de bureaus., 1953-1964; 274; 1 omslag
      - Ingekomen stukken en minuten van uitgaande stukken van de NFGV betreffende de bureaus voor levens- en gezinsmoeilijkheden., 1954-1967; 275; 1 omslag
      - Correspondentie van de NFGV met de Nederlands Hervormde Stichting voor Geestelijke Volksgezondheid over de studiecommissie praktijknascholing Psychiatrisch Sociaal Werkster (PSW) voor bureaus voor levens- en gezinsmoeilijkheden., 1960-1962; 276; 1 omslag
      - Notulen van de vergaderingen van de contactcommissie voor bureaus voor levens- en gezinsmoeilijkheden. Met agenda's en bijlagen., 1961-1962; 277-278; 2 omslagen
        - 1961-1962, 277
        - 1963-1967, 278
      - Ingekomen en minuten van uitgaande stukken betreffende de contactcommissie voor Levens- en Gezinsvragen., 1970-1972; 279-281; 3 omslagen
        - 1970, 279
        - 1971, 280
        - 1972, 281
    - Alcohol en drugs, 3.1.3
      - Stukken betreffende de contact commissie alcoholisme., 1948-1970; 282; 1 omslag
      - Stukken betreffende de samenstelling van de contactcommissie alcoholisme., 1948-1969; 283; 1 omslag
      - Ingekomen en minuten van uitgaande stukken betreffende subsidies Praeventiefonds., 1953-1958; 284; 1 omslag
      - Stukken betreffende de bijdrage van het NFGV aan een internationaal onderzoek van prof. Jellinek betreffende drinkgewoontes., 1955-1957; 285; 1 omslag
      - Stukken betreffende de werkgroep 'richtlijnen' voor consultatiebureaus voor alcohol., 1955-1968; 286; 1 omslag
      - Notulen van de vergaderingen van de contactcommissie voor Sociaal-medische consultatiebureaus voor alcoholisme. Met agenda's en bijlagen., 1955-1968; 287-288; 2 pakken
        - 1955-1958, 287
        - 1958-1968, 288
      - Ingekomen en minuten van uitgaande stukken betreffende vergaderingen van de contactcommissie voor alcoholisme., 1960-1967; 289; 1 omslag
      - Stukken betreffende salariëring medewerkers consultatiebureaus voor alcoholisme., 1961-1965; 290; 1 omslag
      - Ingekomen en minuten van uitgaande stukken betreffende rijkssubsidies aan het consultatiebureau alcohol., 1962-1968; 291; 1 omslag
      - Ingekomen en minuten van uitgaande stukken betreffende een enquête van het ministerie van justitie., 1962; 292; 1 omslag
      - Ingekomen en minuten van uitgaande stukken betreffende Investeringssubsidies voor het consultatiebureau alcohol., 1963; 293; 1 omslag
      - Ingekomen en minuten van uitgaande stukken betreffende verzoeken van de NFGV aan gemeentes om hun subsidies aan het consultatiebureau alcohol te verhogen., 1963-1964; 294; 1 omslag
      - Ingekomen stukken van de vereniging van reclasseringsinstellingen betreffende rechtspositiereglement voor het personeel van reclasseringsinstellingen., 1964-1966; 295; 1 omslag
        contactcommissie consultatiebureau alcohol zat in deze vereniging. stukken ingekomen bij bestuur NFGV.
      - Stukken betreffende de werkgroep 'voorzieningen voor alcoholisten' van het consultatiebureau alcohol., 1964-1969; 296; 1 omslag
      - Ingekomen en minuten van uitgaande stukken van consultatiebureau alcohol betreffende thuislozenzorg., 1964-1965; 297; 1 omslag
      - Correspondentie met de nationale commissie tegen het alcoholisme. 1965 - 1967, 298; 1 omslag
      - Ingekomen en minuten van uitgaande stukken van het consultatiebureau alcohol betreffende de vereniging van directeuren van inrichtingen voor de zorg voor alcoholisme [DIZA]., 1965-1969; 299; 1 omslag
      - Stukken betreffende de werkgroep "Drug dependence"., 1967-1968; 300; 1 omslag
      - Stukken betreffende de werkgroep "Drug dependence"., 1967; 301; 1 omslag